【裁判字號】    97,易,1580
【裁判日期】    970930
【裁判案由】    竊盜
【裁判全文】
臺灣板橋地方法院刑事判決              97年度易字第1580號
公  訴  人  臺灣板橋地方法院檢察署檢察官
被      告  乙○○
                    （現於台灣屏東監獄另案執行）
上列被告因竊盜案件，經檢察官提起公訴（97年度偵緝字第463
號、97年度偵字第1512號、第5118號），本院判決如下：
    主  文
乙○○共同竊盜，累犯，處有期徒刑月；又共同竊盜，累犯，
處有期徒刑伍月。應執行有期徒刑柒月。其餘被訴部分均無罪。
    事  實
一、乙○○前於民國91年間因施用毒品案件，經本院以91年度易
    字第2823號判處有期徒刑8月確定；又於91年間因竊盜案件
    ，經本院以91年度易字第2325號判處有期徒刑8月確定；上
    揭二罪並經本院以92年度聲字第589號裁定應執行有期徒刑1
    年2月確定，而於93年9月7日縮刑期滿執行完畢；再於93年
    間因竊盜案件，經臺灣士林地方法院以93年度湖簡字第170
    號判處有期徒刑3月確定，繼於93年間、94年間，因施用毒
    品案件，分別經本院以94年度易字第804號、94年度訴字第
    700號各判處有期徒刑10月確定；再於94年間因竊盜案件，
    分別經本院以94年度易字第660號、94年度易字第1403號分
    別判處有期徒刑1年4月、4月確定；前揭四罪經本院以95年
    度聲字第850號裁定應執行有期徒刑3年1月確定，嗣後再以
    96年度聲減字第1416號裁定減刑並定應執行有期徒刑1年6
    月又15日確定，並與上開有期徒刑3月之竊盜案件接續執行
    ，甫於96年7月16日縮刑期滿執行完畢。
二、詎其猶不知悔改，竟與真實姓名年籍不詳之人，基於意圖為
    自己不法所有之犯意聯絡，於96年11月7日上午5時許，由該
    不詳姓名之人駕駛車牌號碼W4-7282 號自用小貨車（為被害
    人己○○所有，而於96年11月6 日晚間7 時許，在臺北市○○○路○ 段81號前遭竊）搭載乙○○，至臺北縣三重市○○
    街106 號前，竊取戊○所有之輪胎3 個（價值新臺幣1,500
    元），再於同日上午7 時許，騎乘車號、所有人均不詳之機
    車搭載乙○○，前往臺北市市○○道○ 段180 號之某倉庫內
    ，竊取忠泰建築文化藝術基金會所有高壓電筒內之銅條得手
    。嗣於同日中午12時20分許，乙○○在臺北縣三重市○○○
    路560 巷15弄口，因施用毒品案件為台北縣政府警察局三重
    分局大有派出所查獲，其並於有偵查犯罪職權之公務員知悉
    其涉本案前開2 項竊盜犯行前，即主動向台北縣政府警察局
    三重分局偵查隊警員自首而接受裁判。
三、案經臺北縣政府警察局三重分局報告臺灣板橋地方法院檢察
    署檢察官偵查起訴。
    理  由
壹、有罪方面：
一、按被告以外之人於審判外之言詞或書面陳述，除法律有規定
    者外，不得作為證據；又被告以外之人於審判外之陳述，雖
    不符合同法第159 條之1 至第159 條之4 之規定，但經當事
    人於審判程序同意作為證據，法院審酌該言詞陳述或書面陳
    述作成時之情況，認為適當者，亦得為證據。當事人、代理
    人或辯護人於法院調查證據時，知有第159 條第1 項不得為
    證據之情形，而未於言詞辯論終結前聲明異議者，視為有前
    項之同意，刑事訴訟法第159 條第1 項，及第159 條之5 ，
    分別定有明文。本判決下列就有罪部分所引用之各該被告以
    外之人於審判外之陳述，雖屬傳聞證據，惟均經當事人於法
    院準備程序及審判期日中表示無意見，而不予爭執，且迄至
    言詞辯論終結前亦未再聲明異議，法院審酌此等證據資料製
    作時之情況，尚無違法不當及證明力明顯過低之瑕疵，亦認
    為以之作為證據應屬適當，故揆諸前開規定，依刑事訴訟法
    第159條之5 規定，認前揭證據資料均例外有證據能力。
二、上揭事實，迭據被告乙○○於警詢、偵訊及本院審理時坦承
    不諱，核與證人戊○、丁○○於警詢時所述遭竊情節相符，
    復有證人即偕同被告至失竊地點作現場模擬之員警周瑞晴在
    偵查中之證述可稽，暨在竊盜地點所拍攝之照片4幀附卷足
    考（參台灣板橋地方法院檢察署96年度偵字第1512號卷第19
    至22、32-33、79-81頁），足認被告之自白與事實相符。此
    部分事證已臻明確，被告之犯行堪予認定，應依法論科。
三、核被告所為，均係犯刑法第320 條第1 項之竊盜罪。又其與
    真實姓名年籍不詳之人間，就上開2 次竊盜犯行，有犯意聯
    絡及行為之分擔，均應論以共同正犯。被告先後兩次竊盜犯
    行，犯意各別，應予分論併罰。另被告有如事實欄所在之執
    行科刑紀錄，此有臺灣高等法院被告前案紀錄表在卷可按，
    其於五年內再犯有期徒刑以上之罪，為累犯，應依刑法第47
    條第1 項之規定，加重其刑。再被告犯罪後，於有偵查犯罪
    職權之機關尚不知本件竊盜行為人前，向具有偵查犯罪權之
    員警自首本件2 次竊盜犯行而接受裁判，爰依刑法第62條前
    段規定減輕其刑，並先加後減之。爰審酌被告正值青壯，卻
    不思以正當手段獲取財物，屢犯竊盜犯行，其於本案所竊取
    之物品價值均非高，但卻已經共犯加以處分，而無法返還被
    害人，其中竊取忠泰建築文化藝術基金會所有之高壓電筒內
    之銅條部分，更已影響該基金會所進行展覽活動之供電系統
    ，致損失約10萬元左右，所生危害非輕，兼衡以其犯罪之動
    機、目的、手段，及犯罪坦承犯行態度良好等一切情狀，各
    量處如主文所示之刑，並定其應執行之刑，以資儆懲。
貳、無罪方面：
一、公訴意旨另以：被告乙○○於96年11月6 日晚間7 時許，在
    臺北市○○○路○ 段81號前，以自備之鑰匙竊取己○○所有
    之車號W4-7282 號自用小貨車（下均稱系爭貨車）得手，嗣
    於同日中午12時20分許，在臺北縣三重市○○○路560 巷15
    弄口因另案為警查獲，而主動供陳其有竊取上開貨車，隨即
    帶同警方前往臺北市○○○路○ 段217 巷6 弄口起獲該貨車
    （已發還己○○），而查悉上情；其又於97年1 月4 日下午
    3 時至晚間10時許間之某時許，在臺北縣三重市○○路274
    巷28號之雜貨店內，見丙○○所有之手機（廠牌為Motorola
    ，內含SIM 卡1 張，下簡稱系爭手機）乙支置於該店內且無
    人看管，竟意圖為自己不法所有，竊取該支手機得手，嗣於
    97年1 月25日晚間9 時許，在臺北縣三重市○○路○ 段20巷
    16號前為警查獲，並扣得SIM 卡1 張（已發還丙○○），因
    認被告上開所為，均涉犯刑法第320 條第1 項之竊盜罪嫌云
    云。
二、按犯罪事實，應依證據認定之，無證據不得認定其犯罪事實
    ；又不能證明被告犯罪者，應諭知無罪之判決，刑事訴訟法
    第154 條第2 項、第301 條第1 項分別定有明文。此外，被
    告之自白不得作為有罪判決之唯一證據，仍應調查其他必要
    之證據，以察其是否與事實相符，刑事訴訟法第156 條第2
    項亦有明文。又刑事訴訟上證明之資料，無論為直接或間接
    證據，均須達於通常一般之人均不致有所懷疑，而得確信其
    為真實之程度，始得據為有罪之認定，若其關於被告是否犯
    罪之證明未能達此程度，而有合理懷疑之存在，致使無從形
    成有罪之確信，根據「罪證有疑，利於被告」之證據法則，
    即不得遽為不利被告之認定，亦有最高法院76年台上字第49
    86號判例可稽。其以情況證據（即間接證據）斷罪時，尤須
    基於該證據在直接關係上所可證明之他項情況事實，本乎推
    理作用足以確證被告有罪，方為合法，不得徒憑主觀上之推
    想，將一般經驗有利被告之其他合理情況逕予排除，此觀諸
    最高法院32年上字第67號判例意旨亦彰彰甚明。此外，被告
    之自白，須非出於強暴、脅迫、利誘、詐欺、違法羈押或其
    他不正之方法，且與事實相符者，始得為證據，且不得作為
    有罪判決之唯一證據，仍應調查其他必要之證據，以察其是
    否與事實相符，同法第156條第1項、第2項規定明確，其立
    法目的在以補強證據之存在，擔保自白之真實性，限制自白
    在證據上之價值，以防止偏重自白，致有發生誤判之危險。
三、就被訴竊取被害人己○○所有之車號W4-7282 號自小貨車部
    分：
  (一)本件公訴人認被告涉犯上揭自小貨車之竊盜罪嫌，無非以被
    告於警詢之自白、被害人己○○之證述、證人姜呈昆於偵查
    中之證述為其主要論據；訊據被告固不否認於施用毒品案件
    為警查獲時，曾主動偕同警員前往臺北市○○○路○ 段217
    巷6 弄口起獲系爭貨車之事實，然否認有何竊盜犯行，辯稱
    ：伊因施用毒品案件製作筆錄時，警察問伊是否知悉竊盜案
    件，伊即告訴警察有一位朋友開一台車子停在台北市○○○
    路，之後警察開轎車帶伊去現場查獲該台贓車，但車子不是
    伊偷的，伊僅有跟開這台車子的人去偷輪胎三個及變電器，
    當時開貨車的人是甲○○，伊有將此人告訴警察，但警察不
    相信，並且認為是甲○○在偷，而伊在旁邊把風等語。
  (二)按依刑事訴訟法第100條之2準用同法第100條之1第1項之規
    定，司法警察官或司法警察詢問犯罪嫌疑人，除有急迫情況
    且經記明筆錄者外，應全程連續錄音；必要時，並應全程連
    續錄影。考其立法目的，在於建立詢問筆錄之公信力，並擔
    保詢問程序之合法正當；亦即在於擔保犯罪嫌疑人對於詢問
    之陳述係出於自由意思及筆錄所載內容與其陳述相符。經查
    ，被告於96年11月7 日14時20分，在台北縣警察局三重分局
    大有派出所接受詢問時，依上開筆錄所載內容，被告固曾坦
    承係由其出借鑰匙供甲○○竊取系爭貨車，其並在旁把風等
    語（見96年度偵字第27338 號偵查卷第4 至7 頁），然被告
    於本院審理中已抗辯上開自白係受到警員以強暴、脅迫手段
    所為，再經本院勘驗上揭警詢筆錄之錄音帶後，發現被告於
    警詢過程中，原否認有竊取系爭貨車之行為，且不斷強調是
    由甲○○去偷車，其並無參與，但經員警一再打斷其之辯解
    ，且遊說被告應坦承有參與竊盜犯行，嗣後錄音更曾呈現錄
    音帶磁帶不正常運轉共13秒，前5 秒刮帶雜音，中間5 秒另
    有講話聲音但不能聽懂講話內容，後3 秒刮帶雜音，之後回
    復正常之情事，且待錄音帶後，被告隨即坦承有與甲○○共
    同竊取系爭貨車，有本院製作之勘驗筆錄記載「…（我問
    你喔，你之前跟我們說，昨晚你跟綽號阿強男子兩人去臺北
    市牽車，你帶我們去…臺北市喔，你有供稱，你與綽號阿強
    男子…）我可以改…（繼續打字聲）（據你供稱，你與綽號
    阿強男子，於…（打字聲）11月6 日19時許，在台北市○○○路竊取一部自小客車，你還帶警方前往忠孝東路3 段217
    巷6 號門口找那台竊取之自小貨車W4-7282 是否屬實?） 是
    我自己…（是否屬實啦?） 有事實，是我自己供出，供出甲○○他有去…（好啦，好啦，在哪，汽車停在哪。你跟他一
    起去停的嘛，對嘛，不然你怎麼知道停在哪）是。（你跟
    綽號阿強男子，什麼時候、地點、偷牽那台自小貨車W4-728
    2 ？）我當時是去那個7-11去跟他借錢（你說什麼時候，什
    麼時候去偷牽那台車？）他昨天晚上11月6 日晚上7 點時…
    （打字聲）…在台北市○○○○○路？）不是建國南路，是
    在建國南路跟那個…（忠孝東路那？）不是，那條（市○○
    道？）是，市○○道○ 段的加油站交叉路口等他，他就…（
    只問你在哪牽的就好，其他的都不用，我是要敘述這台車你
    是怎麼牽的就好？）甲○○他在那建國南路附近開過來的。
    （你在臺北市○○○路○段那牽的，對嗎？）欸，不是我牽
    的。（阿你剛剛，沒有啦，我只是問是不是你們兩個一起去
    那邊弄得，是不是那樣？）不是。（我問你，你怎麼牽? 是
    用什麼工具？）因為我在警局的…（我問你啦，綽號，你跟
    誰牽的？用誰的鑰匙? 牽那台自小貨車W4-7282?）那是甲○○他自己牽的，我只是他來載我，後來，後來我被捕的時候
    ，我就供出…（我現在就是問說，現在就是這部分，車的部
    分，你只要回答車的部分就好了）車的部分是甲○○（我問
    你甲○○是誰？）阿強。（是你說阿強在牽，那你在做什麼
    ？牽的鑰匙是誰的？）他自己的…這樣寫…你看這樣…我事
    實…我現在我真的事實說（你跟誰牽的？）車真的不是我牽
    的，別這樣（這是你自己說出的）是我說（你自己說你跟阿
    強昨天）他有跟我借鑰匙阿（是阿，鑰匙是不是你給他的，
    對吧？）那是我…（牽這台車的鑰匙時不是你的？）（你現
    在是說阿強跟你借鑰匙，對不對）對，（是不是？）是，我
    不知道他是要做什麼。（那你站在旁邊喔？）欸，我在巷子
    的7-11那邊等（靜默5 秒）（錄音帶磁帶不正常運轉共13秒
    ，前5 秒刮帶雜音，中間5 秒另有講話聲音但不能聽懂講話
    內容，後3 秒刮帶雜音，之後回復正常）（我問你，再一次
    ，你和誰去的?） 我去那邊，阿強有跟我借鑰匙，他在發財
    車旁邊，那我就在，也在旁邊阿，阿他就，過一會他就把車
    子開動了，那我們就載出來了。（綽號阿強男子，竊取自
    小客車時，偷開之後，是誰開的？）他開的，（那你呢？）
    我坐在右邊（副駕駛座？）對阿。（我問你喔，阿強偷開
    那台車要做什麼？）他想要搬東西，搬機車，因為他機車可
    能是故障了，他就是要搬去修理。（綽號阿強男子，他電
    話幾號？）欸…（知道嗎？）他打電話給我的。（你是知道
    怎麼跟他連絡？）知道阿。（你知道他的真名嗎？）我知道
    他有時候都會在公園附近。（綽號阿強男子年籍資料不知道
    ，要怎麼跟連絡？）我不知道綽號阿強男子的年籍資料。（
    怎麼聯絡？） 就是手機聯絡阿。（你知道他號碼嗎？）知
    道阿。（你現在腦袋清楚嗎？）不知道。（頭腦清楚嗎？）
    有。（吃飽有頭腦清楚嗎？我問你啦，阿強的真名是什麼?
    ）只知道他叫甲○○。（年籍資料？）跟我差不多年紀。（
    打字聲）（我問你，現在腦袋清楚嗎？）有。（打字聲）
    （你與被害人己○○有冤仇嗎？有金錢糾紛嗎？）沒有，
    完全不知道。」等情足稽（詳本院卷第56-60 頁），是警詢
    過程，雖有連續錄音，卻出現錄音帶磁帶不正常運轉共13秒
    ，前5 秒刮帶雜音，中間5 秒另有講話聲音但不能聽懂講話
    內容，後3 秒刮帶雜音，待錄音回復正常後，被告隨即坦承
    有此部分竊盜之情，則被告上開接受警員之警詢時，是否有
    如被告在審理中所辯稱：我當時舉報系爭貨車是贓車，並有
    告訴警員貨車是甲○○偷的，但警察不相信我，警察認為是
    甲○○在偷，而我在旁邊把風，當我說沒有在旁邊把風時，
    警察就有一個關東西的動作，且用腳踢我等情，不無可疑。
    此外，被告於當日在台北縣政府警察局三重分局製作第二次
    警詢筆錄，及於台灣板橋地方法院檢察署接受內勤檢察官訊
    問時，旋即否認有共同竊取系爭貨車之犯行，從而，被告於
    大有派出所內所製作之警詢筆錄，既有錄音不完全且有自白
    非任意性之疑問存在，復無任何證據建立被告製作警詢筆錄
    之公信力，並擔保詢問過程之合法正當，為確保人權保障，
    被告前開警詢自白之證據能力應予排除，以昭審慎。是公訴
    人再以被告在該次警詢所為之陳述為據，即有未恰。
  (三)又查，系爭車牌號碼W4-7282號自用小貨車為被害人己○○
    所有，並於96年11月6日晚間7時許，在臺北市○○○路○段
    81號前遭竊乙節，已有證人己○○之證詞，及贓物認領保管
    單、台北縣政府警察局車輛協尋、尋獲電腦輸入單可參（見
    96年度偵字第27338號卷第8-9、20至22頁）；另被告因另案
    為三重分局大有派出所查獲時，曾主動偕同警員姜呈昆至臺
    北市○○○路○段217巷6弄口起獲系爭貨車之事實，亦為被
    告所不否認，且有證人姜呈昆於偵查及本院審理時所為之證
    詞可詳，復有查獲現場照片3張存卷可佐（上開偵查卷第25
    、26頁，及95年度偵字第1512號卷第79-81頁）。惟查，被
    告於三重分局偵查隊訊問、偵查及本院審理時，均一再以前
    揭情詞為抗辯，核與前經本院勘驗之被告最初在大有盼出所
    製作第一份警詢筆錄時所為抗辯之內容完全相同，並無前後
    供述不一之情，且其所辯如為屬實，則被告知悉系爭貨車停
    放之地點，自屬正常，而無法逕以被告知悉系爭貨車之停放
    地點，即遽謂被告有竊取該貨車之犯行。至證人甲○○於偵
    查及本院審理時，雖堅詞否認有竊取系爭貨車之事實，然證
    人甲○○倘確為實際竊取上開貨車之人，則其為求脫罪，故
    為不實陳述而否認犯行，即屬人之常情，故本件尚無法以證
    人甲○○之證詞，即推斷被告前揭抗辯不實，抑或逕認系爭
    貨車係由被告所竊取。
  (四)再者，被告所為且已經本院論斷如上之竊取分屬被害人戊○
    、忠泰建築文化藝術基金會所有之輪胎及高壓電筒內銅條等
    犯行部分，係由被告於查獲當日在三重分局訊問時主動供出
    ，被告並隨即偕同警員周瑞晴至上開兩處竊盜地點進行現場
    模擬，且與被害人所述之失竊地點乃屬相符，業經論述在前
    ，然就系爭貨車部分，被告雖亦偕同警員至貨車停放地點而
    查獲該輛貨車，但被告卻未曾帶領警員至該貨車遭竊地點即
    臺北市○○○路○ 段81號乙情，已有證人姜呈昆於偵查中到
    庭證稱：被告說是阿強載他去三重市○○○路，因為阿強之
    前有竊盜案件遭查獲，故經再詢問被告，知否該車何處，被
    告就坦承說要帶我們去找車子，於是我們就到台北市○○○
    路○段217 巷6 弄口發現系爭貨車，因為我們無法發動那輛
    車子，所以我們就通知車主，車主剛好到附近工作，就直接
    過來把車子領走，並無在車上做任何採證等語，暨有公務電
    話紀錄足參（偵字第1512號偵查卷第72、80頁）。故證人姜
    呈昆、黃政敏於本院審理中證稱：被告先帶我們去車子停放
    地點，之後也有去偷竊地點，是壹個停車場云云（見本院卷
    第74-82 頁），應有誤記。執此以觀，被告抗辯其僅單純知
    悉上開遭竊貨車之停放地點，然對於該車遭竊之經過、地點
    ，並不知情等語，應非子虛。
  (五)此外，公訴人所舉贓物認領保管單、查獲機車之照片等件，
    均僅能證明系爭貨車遭竊及被告知悉該輛貨車之停放地點之
    事實，仍無從因此推斷被告有竊取該貨車並據為己有之不法
    犯行，又證人姜呈昆於偵查及本院業已證稱：於查獲系爭貨
    車時，並未在車上進行任何採證，亦無再至尋獲貨車地點及
    失竊地點等處調取監視錄影帶等情，而目前已從調閱上開兩
    處地點之監視器畫面，亦有查訪表1 份附於本院卷內可考（
    卷第92頁），顯已無法再透過錄影設備進一步證明本件確實
    是由被告所竊盜，抑或藉以釐清被告所稱係由甲○○一人所
    竊取並由兩人一同將貨車停放於尋獲地點等情是否實在。公
    訴人復未能提出其他證據證明被告確有上揭竊盜犯行，洵不
    能僅憑被告知悉系爭貨車停放地點之事證，輕率認定被告犯
    罪，故被告此部分犯罪尚屬不能證明。
五、就被訴竊取被害人丙○○所有之手機部分：
  (一)本件公訴人認被告涉犯竊取手機之犯行部分，雖係以被害人
    丙○○於警詢之指訴，暨在被告身上扣得遭竊之SIM 卡等情
    為主要之證據。然訊據被告否認有何竊盜犯行，辯稱：伊是
    在97年1 月5 日在三重市○○路附近，以800 元之代價向綽
    號「洪仔」之人購買系爭手機及SIM 卡，當時伊雖有手機但
    門號係向他人所借用，且伊因無健保卡，無法辦理門號，「
    洪仔」告訴伊此張SIM 卡為其所有，可以使用，故伊才會跟
    對方買手機及SIM 卡，但嗣後卻發現此張SIM 卡無法使用，
    故將之帶在身上，以便遇到「洪仔」時要質問他等語。
  (二)然查，系爭手機（廠牌為Motorola，內含門號0000000000號
    之SIM 卡1 張）乙支為被害人洪國超所有，於97年1 月4 日
    下午3 時至晚間10時許間之某時許，在其所經營之臺北縣三
    重市○○路274 巷28號雜貨店內遭竊等情，固經被害人丙○○證述在卷（97年度偵字第5118號偵查卷第10至12頁），但
    依被害人丙○○之證詞均僅述明於何時何地遭人竊取系爭手
    機，然未提及目睹被告行竊之過程，且警方未在現場採集任
    何跡證證明被告曾出現於上開地點，包括被告手指指紋、、
    毛髮或其他人體細胞等微物跡證，亦未有相關監視器畫面可
    認定被告曾於案發時間出現失竊地點附近。
  (三)再查，被告雖執有該SIM 卡，但原因不一，亦有可能確如其
    所辯乃係向他人購買所得，縱被告所述其獲得該SIM 卡之原
    因曾有前後供述不一之情事，亦仍無非逕認係由被告竊盜所
    得。復參酌現今社會，如向電信公司辦理行動電話門號通常
    無須費用，一般人僅需提供身份證及健保卡即得辦理，因此
    ，除非另有非法使用該門號之意圖外，否則具市場價值者通
    常為該手機之機身部分，而非代表手機門號之SIM 卡。又手
    機內SIM 卡所代表之門號，因屬原申請人所有，故竊盜者如
    使用該SIM 卡，自容易為被害人或警察追索，縱SIM 卡所代
    表之門號未經被害人申請停話，亦因該門號仍會經常接獲被
    害人親友來電，無法供作另一人之手機門號而為正常使用，
    是一般竊取手機者，通常係將手機變賣後換取現金花用，抑
    或使用具有價值之手機機身部分，充其量亦僅會於短時間內
    利用該門號盜打電話以獲取利益而已，甚少會保留該SIM 卡
    之原門號，且將此充作個人之手機門號使用。然本件被告為
    警查獲時，身上僅執有該SIM 卡，並未持有系爭手機之機身
    部分，且迄至警察查獲時止，被告已執有該張SIM 卡長達20
    天之久，並將之隨身帶在身上，則此與其抗辯：係因沒有健
    保卡無法辦理門號，為使用該SIM 卡才會購買系爭手機，但
    並無使用手機等情，尚屬相符，然此卻與前述竊盜之人於竊
    取手機後，通常不會保存該張SIM 卡過久並充作個人手機門
    號使用之常情有違，可認被告所辯，並非均不可採信。
  (四)此外，本件除自被告身上扣得SIM 卡1 枚外，已無其他補強
    證據可資佐證被告確有竊取被害人丙○○之系爭手機行為，
    亦即本件尚乏其他事證可據以推斷被告係因竊盜之舉因而獲
    取得系爭手機及SIM 卡，並進而確證被告有罪。公訴人徒憑
    主觀上之推想，將一般經驗有利被告之其他合理情況逕予排
    除後，遽謂被告有竊取系爭手機之犯行云云，自有未恰。
六、綜上所述，依本院調查所得之證據，不足以證明被告確有公
    訴人所指之竊取系爭貨車、手機等犯行，仍有合理懷疑之存
    在，依「罪證有疑，利於被告」原則，不能僅以推測或擬制
    之方法，遽為被告有罪之認定。此外，復查無其他證據足資
    證明被告犯有前述之兩次竊盜犯行，揆諸首開說明，此部分
    犯罪均屬不能證明，均應為被告無罪之諭知。
據上論斷，應依刑事訴訟法第229 條第1 項前段、第301 條第1
項，刑法第28條、第320 條第1 項、第47條第1 項、第62條前段
、第51條第5 款，判決如主文。
本件經檢察官江祐丞到庭執行職務。
中    華    民    國    97    年    9    月    30    日
                  刑事第十八庭  法  官  邱景芬
以上正本證明與原本無異
如不服本判決應於送達後10日內向本院提出上訴狀
                                書記官  曾千庭
中    華    民    國    97    年    10    月    1     日
附錄本案論罪科刑法條全文
中華民國刑法第320條
（普通竊盜罪、竊佔罪）
意圖為自己或第三人不法之所有，而竊取他人之動產者，為竊盜
罪，處5年以下有期徒刑、拘役或5百元以下罰金。
意圖為自己或第三人不法之利益，而竊佔他人之不動產者，依前
項之規定處斷。
前二項之未遂犯罰之。


司法院資訊處製作；財團法人民間司法改革基金會備份。
